# 请教陈版：配套发行并跨期，如何考虑确认股本

提问人：leihj2013 时间：2021-01-13 10:08:00
基本情况：A公司向控股股东发行股份及支付现金购买资产100.00万【所购买的资产由子公司签订租赁协议至 2020 年 12 月 31 日】，同时向B公司发行股份募集资金50.00万，于 2020 年 12 月 5 日、 2020 年 12 月 12 日前本次发行通过董事会、股东大会审议， 2020 年 12 月 31 日收到母公司50.00万元， 2021 年 1 月 11 日购买资产办理权属变更， 2021 年 1 月 12 日出具验资报告。
会计处理及依据：对于B公司收到于 2020 年 12 月 31 日收到的募集资金50.00万，并已履行前置许可程序，可以确认股本及资本公积。对于控股股东于 2020 年 12 月 31 日虽已履行前置许可程序，但与公司存在租赁协议，不可以确认股本及资本公积。请教处理是否恰当？

回答人：chenyiwei
你的理解基本合理。根据主帖中的信息， 2020 年末仅可确认与已实际收到的募集资金 50 万元相对应的股本和资本公积。